# 股东间不对称增资导致控制权丧失合并报表投资收益该是多少？

提问人：嫂嫂自重 时间：2017-10-23 22:41:25
假设在 2017 年 6 月 30 日，A持有甲公司55%股份，B持有45%股份。当日净资产为 700 万元，实收资本 1000 万，未分配利润 300 万。后AB约定不按原持股比例各自增资，其中A增资 100 万，B增资 525 万元，增资后A出资份额 650 万元，出资份额比例将为40%，B出资份额 975 万元。A丧失控制权，由成本法转为权益法核算，此时合并报表中的投资收益该为多少？ 丧失日公允价值如何确定？ 能否是（700+625） 0.4- （ 700 55%+100）=530-485=45（万元） 这么做的假定是公允价值和账面价值相等，但是似乎又不妥

回答人：chenyiwei
如果不考虑公允价值和账面价值之间的差额，确实是你计算的结果。但要关注丧失控制权之日甲公司股权的公允价值是否就是 1 元/股？有可能需要通过评估才能确定。